【裁判字號】    97,易,3520
【裁判日期】    970930
【裁判案由】    竊盜
【裁判全文】
臺灣臺中地方法院刑事判決              97年度易字第3520號
公  訴  人  臺灣臺中地方法院檢察署檢察官
被      告  己○○
            甲○○
            丁○○
            庚○○
            戊○○
上列被告等因竊盜案件，經檢察官提起公訴（97年度偵字第1909
7號），被告等於本院行準備程序時就被訴事實為有罪之陳述，
經聽取當事人意見後，由本院裁定進行簡式審判程序，判決如下
：
    主  文
己○○共同結夥三人以上攜帶兇器竊盜，處有期徒刑拾月；扣案
之汽油壹桶、鐵製剪刀壹支，均沒收。
甲○○、丁○○、庚○○、戊○○共同結夥三人以上攜帶兇器竊
盜，均處有期徒刑捌月，緩刑參年，並向指定之公益團體、地方
自治團體或社區提供肆拾小時之義務勞務；緩刑期間付保護管束
；扣案之汽油壹桶、鐵製剪刀壹支，均沒收。
    犯 罪 事 實
一、己○○前曾因犯竊盜罪，經本院以94年度沙簡字第132號判
    處有期徒刑6月，緩刑2年確定。又因犯竊盜罪，經本院以97
    年度易字第1398號判處有期徒刑1年4月（尚未執畢，不構成
    累犯）。己○○、甲○○、丁○○、庚○○與戊○○五人共
    同意圖為自己不法所有之犯意聯絡，於民國97年8月14日0時
    1分許，由庚○○駕駛向不知情之友人劉俸銘借得之車牌號
    碼4807-UB號自小客車，搭載己○○、甲○○、丁○○與戊○○，共同侵入位於臺中縣外埔鄉○○村○○路342號工地
    內（由長鴻電信股份有限公司【下稱長鴻公司】向中華電信
    股份有限公司所承攬之工地），由己○○持其所有客觀上足
    供兇器使用之鐵製剪刀1支剪斷電纜線，再由甲○○、丁○○、庚○○與戊○○負責搬運電纜線至上開車輛內之分工模
    式，共同竊取電纜線乙批（重約250公斤，價值約新臺幣【
    下同】14萬元）。得手後，於同日上午6時30分許，將電纜
    線載至臺中縣後裡鄉○○村○○路47號旁農田，以庚○○購
    買之汽油點火燃燒包覆電纜線之塑膠，欲獲取電線中所含銅
    線加以變賣，嗣經員警巡邏經過當場查獲，並扣得上開電纜
    線250公斤（已發還被害人）、汽油1桶（內餘2公升汽油）
    、鐵製剪刀1支。
二、案經臺中縣警察局大甲分局報請臺灣臺中地方法院檢察署檢
    察官偵查起訴。
    理    由
一、上揭犯罪事實，業據被告己○○、甲○○、丁○○、庚○○
    、戊○○等五人於偵訊中及本院審理時坦承不諱，核與證人
    即長鴻公司工地負責人乙○○、證人即上開自小客車車主劉
    俸銘證述之情節相符，且有員警職務報告、搜索扣押筆錄、
    扣押物品目錄表、贓物認領保管單、查獲現場情形照片、大
    甲分局泰安所整合性查贓系統清查表、臺中縣警察局大甲分
    局回函（含現場照片）等在卷可稽，復有汽油1桶（內餘2公
    升汽油）、鐵製剪刀1支等扣案可資佐證，足見被告等之自
    白與事實相符，本件事證明確，被告等五人之犯行足堪認定
    。
二、論罪科刑：
(一)、按刑法第321條第1項第3款之攜帶兇器竊盜罪，係以行為人
    攜帶兇器竊盜為其加重條件，此所謂兇器，其種類並無限制
    ，凡客觀上足對人之生命、身體、安全構成威脅，具有危險
    性之兇器均屬之，且祇須行竊時攜帶此種具有危險性之兇器
    為已足，並不以攜帶之初有行兇之意圖為必要（最高法院79
    年台上字第5253號判例意旨參照）。被告己○○等人所持上
    開竊盜工具鐵製剪刀1支為金屬材質，自足以為殺傷人之生
    命、身體之器械，要係具有危險性之兇器無誤。故核被告等
    五人所為，均係犯刑法第321條第1項第3、4款之結夥三人以
    上攜帶兇器竊盜罪。被告等五人就上揭犯行，有犯意之聯絡
    及行為之分擔，皆為共同正犯。
(二)、爰審酌被告己○○素行不佳，有多次竊盜電纜線前科，猶不
    知悔改，被告等五人所為危害社會治安非輕，且未能與被害
    人達成和解賠償損失，行為殊不可取，惟念被告等五人犯後
    均能坦承犯行，態度良好，及其犯罪之動機、目的、手段等
    一切情狀，分別量處如主文所示之刑，以資懲儆。
(三)、末查被告甲○○、丁○○、庚○○、戊○○等四人均未曾受
    有期徒刑以上刑之宣告，有臺灣高等法院被告全國前案紀錄
    表及臺灣臺中地方法院檢察署刑案資料查註紀錄表在卷可稽
    ，彼四人年紀尚輕，因一時短於思慮，致觸犯本案犯行，且
    犯後均能坦承犯行，甚具悔意，經此次起訴審判後，當能知
    所警惕，信無再犯之虞，本院認為前開對其宣告之刑，以暫
    不執行為適當，爰均依刑法第74條第1項第1款併予宣告緩刑
    3年，以啟自新。惟彼四人守法觀念顯有不足，為使其等於
    緩刑期間內，能深知戒惕，避免緩刑之宣告遭撤銷，且導正
    其行為與法治之觀念，併宣告其於緩刑期間內，向指定之公
    益團體、地方自治團體或社區，提供40小時之義務勞務，並
    依刑法第93條第1項第2款之規定，應於緩刑期間付保護管束
    ，期能使被告於義務勞務過程及保護管束期間，確切明瞭其
    行為所造成之損害，並培養正確法治觀念。至於被告究應向
    何公益團體、地方自治團體或社區提供義務勞務，屬執行之
    問題，應由執行檢察官斟酌全案情節及各公益團體、地方自
    治團體或社區之需求，妥為指定，併予敘明。
(四)、另扣案之鐵製剪刀1支，係被告己○○所有；扣案之汽油1桶
    （內餘2公升汽油），係被告庚○○所有，且均供犯罪所用
    之物，業據被告己○○等人供明在卷，爰均依刑法第38條第
    1項第2款規定，宣告沒收之。
據上論斷，應依刑事訴訟法第273條之1第1項、第299條第1項前
段，刑法第28條、第321條第1項第3、4款、第74條第1項第1款、
第2項第5款、第93條第1項第2款、第38條第1項第2款，判決如主
文。
本案經檢察官丙○○到庭執行職務
中    華    民    國    97    年    9     月    30    日
                  刑事第十四庭    法  官  洪堯讚
上正本證明與原本無異。
如不服本判決，應於收受送達後10日內向本院提出上訴書狀（應
敘述具體理由並附繕本）。
上訴書狀如未敘述理由，應於上訴期間屆滿後20日內補提理由書
於本院。
                                  書記官  沈慧玲
中    華    民    國    97    年    9     月    30    日
附錄本案論罪科刑法條
中華民國刑法第321條
犯竊盜罪而有左列情形之一者，處六月以上、五年以下有期徒刑
：
一、於夜間侵入住宅或有人居住之建築物、船艦或隱匿其內而犯
之者。
二、毀越門扇、牆垣或其他安全設備而犯之者。
三、攜帶兇器而犯之者。
四、結夥三人以上而犯之者。
五、乘火災、水災或其他災害之際而犯之者。
六、在車站或埠頭而犯之者。
前項之未遂犯罰之。


司法院資訊處製作；財團法人民間司法改革基金會備份。
